Telefone: +55 71 98817-8613 (WhatsApp)

Rua 20 de Agosto, Pau Miúdo Salvador, BA. 40310-610

+55 71 98817-8613

Gitlab e GitHub: @andreluizsgf

E-mail: andreluizsgf@gmail.com

## ANDRÉ LUIZ DOS SANTOS GOMES FILHO

#### **SOBRE MIM**

Desenvolvedor iniciante com experiências com HTML5, CSS, Laravel, MYSQL, com ênfase em desenvolvimento web.

Conhecimento em aplicações com CRUD e autenticação de usuários usando Laravel, sites estáticos usando Bootstrap, HTML5 e CSS.

Uma pessoa proativa que gosta de ser útil e trabalhar em equipe. Disposto a aprender o máximo possível para ser um melhor profissional e ser humano e contribuir para o ambiente ao qual está inserido.

### **PROJETOS**

## ACARAJÉ DA MEIRE ROSA (EM DESENVOLVIMENTO)

Ferramentas: HTML5, CSS, Bootstrap

Link: https://andreluizsgf.gitlab.io/acarajedameire/.

### **HABILIDADES**

- C++
- HTML / HTML5
- CSS / CSS3
- Javascript
- Linux
- Bootstrap
- Laravel
- Rails

- Ruby
- MYSQL
- Bootstrap
- Git
- Gitlab
- Python

## EXPERIÊNCIA PROFISSIONAL

# DIRETOR DE MARKETING, EMPRESA JÚNIOR DE INFORMÁTICA DA UFBA (INFOJR UFBA), SALVADOR, BAHIA.

01/2019 – atualmente.

- Gerência de redes sociais (Instagram e Facebook).
- Modelagem e adaptação do funil de vendas para o Pipefy.
- Organização de reuniões de negócios com leads.
- Elaboração de propostas de investimento de projetos.
- Precificação de projetos.

# DESENVOLVEDOR WEB, EMPRESA JÚNIOR DE INFORMÁTICA DA UFBA (INFOJR UFBA), SALVADOR, BAHIA.

04/2018 – atualmente.

Desenvolvimento do site www.ominivision.com.br/.

## ORGANIZADOR, SEMANA DE COMPUTAÇÃO DA UFBA (SEMCOMP) 2019, SALVADOR, BAHIA.

02/2019 - 03/2019.

• Criação de material www.instagram.com/semcompufba/.

### MONITOR, 4ª EDIÇÃO DO RAILS GIRLS SALVADOR, SALVADOR, BAHIA.

06/2019 - 06/2019.

## FORMAÇÃO ACADÊMICA

## INSTITUTO FEDERAL DA BAHIA - IFBA

• Curso técnico de química integrado | 2013 – 2018.

#### UNIVERSIDADE FEDERAL DA BAHIA – UFBA

- Ciência da computação | 2018 atualmente.
- Em progresso (4º semestre).

**IDIOMAS** 

PORTUGUÊS: LÍNGUA NATIVA.

INGLÊS: PROEFICIENTE. FRANCÊS: BÁSICO.

**JULHO 2019**